臺灣臺中地方法院交通事件裁定　　　　　　　　　　九十四年度交聲字第二二七號
　　原處分機關　交通部公路總局台中區監理所台中市監理站
　　異議人即
　　受處分人　　甲○○
右列受處分人因違反道路交通管理處罰條例案件，對於交通部公路總局台中區監理所
台中市監理站九十四年三月二十四日所為之裁決（裁監稽違字第裁６１─Ｚ0000
0000號裁決書），聲明異議，本院裁定如左：
    主  文
異議駁回。
    理  由
一、原處分機關略以：異議人於九十四年一月三日駕駛車號ＨＴ－６９０營業貨運曳
    引車，於國道一號公路北上一四○公里處，因「載運危險物品（乙醛）利用中線
    超車（同向三線車）不依車道行駛」違規，經內政部警政署國道公路警察局第二
    警察隊造橋分隊攔停舉發公警局交字第Ｚ00000000號違反道路交通管理
    事件，惟異議人拒絕簽章，依道路交通管理事件統一裁罰基準及處理細則第十一
    條第一項第一款規定，拒絕簽章者，並記明事由，視為已收受，此經原舉發機關
函覆違規屬實，本站遂於裁決書，裁處罰鍰新台幣三千元整，並記違規點數一點
    ，逾期則依裁決書處罰主文規定裁處，於法並無不合等語。
二、本件異議人即受處分人則以：舉發員警於霧氣中認錯車子，爰聲明異議云云。
三、按汽車行駛於高速公路或設站管制之道路，而不遵管制之規定者，處汽車駕駛人
    新台幣三千元以上六千元以下罰鍰，道路交通管理處罰條例第三十三條第一項定
    有明文。
四、經查：本件受處分人於九十四年一月三日駕駛營業貨運曳引車（ＨＴ－６９０）
    於國道一號公路北上一四○公里處，因「載運危險物品（乙醛）利用中線超車（
    同向三線車）不依車道行駛」違規，為內政部警政署國道公路警察局第二警察隊
    員警掣開公警局交字第Ｚ00000000號舉發通知單當場舉發等情，有前揭
    舉發通知單、裁決書及內政部警政署國道公路警察局第二警察隊九十四年三月七
    日公警二交字第０９４０２７０２００號函各一紙在卷可稽。而本件異議人係當
    場為警攔停舉發，受處分人亦不爭執，是舉發員警當無誤認之虞，受處分人辯稱
    係警員誤認，尚難採信，核無理由；又受處分人於申訴時所據理由，僅以沒有收
    受舉發通知單為由，並無爭執舉發之違規事實，然本件係當場攔停掣開舉發違規
    通知單，因受處分人拒絕簽章，舉發員警於違規單記明其事由，依「違反道路交
    通管理事件統一裁罰基準及處理細則」第十一條第一項第二款規定視為已收受完
    成送送達程序，是受處分人辯稱未收到舉發通知單云云，並非真實。從而，原處
    分機關據以援引上開規定，裁處受處分人最低額罰鍰新台幣三千元，核無不當。
    本件異議為無理由，應予駁回。
五、據上論斷，應依道路交通管理處罰條例第八十七條第二項、道路交通案件處理辦
    法第十九條，裁定如主文。
中      華      民      國    九十四    年      四      月    二十六    日
                                        臺灣臺中地方法院交通法庭
                                            法  官  王  靜  秋
右正本證明與原本無異。
如不服本裁定應於送達後五日內向本院提出抗告狀。
                                            書記官
中      華      民      國    九十四    年     四      月   二十六      日
